【裁判字號】    95,台抗,437
【裁判日期】    951012
【裁判案由】    盜匪聲請再審
【裁判全文】
最高法院刑事裁定              九十五年度台抗字第四三七號
抗  告  人  甲○○
上列抗告人因盜匪案件，不服台灣高等法院中華民國九十五年八
月二十一日駁回聲請再審之裁定（九十五年度聲再字第二六七號
），提起抗告，本院裁定如下：
    主  文
抗告駁回。
    理  由
按再審程序係於判決確定後，為糾正原確定判決認定事實錯誤所
設之特別救濟程序。而依刑事訴訟法第四百二十條第一項第一款
：「原判決所憑之證物已證明其為偽造或變造」之規定聲請再審
者，依同條第二項之規定，尚須確定判決證明或其刑事訴訟之不
能開始或續行非因證據不足者為限。復按再審之聲請，經法院認
為無再審理由而以裁定駁回者，不得更以同一原因聲請再審；法
院認為聲請再審之程序違背規定者，應以裁定駁回之，同法第四
百三十四條第二項、第四百三十三條分別定有明文。本件抗告人
即受判決人甲○○因違反懲治盜匪條例案件向原審法院聲請再審
意旨略稱：原確定判決採為判決基礎之警詢筆錄，係警員趁其昏
迷之際所製作，所依憑之證據係出於警方之栽贓、誣陷、偽造，
且被害人范仁清、蔡忠豐、陳藝夫等人之指訴亦屬不實，原確定
判決引據失當，顯有可議，並提出國立台灣大學附設醫院函文暨
診斷證明書、馬偕紀念醫院台東分院診斷證明書影本等件，主張
係屬新證據，而依刑事訴訟法第四百二十條第一項第一款、第六
款聲請再審云云。原審法院則以抗告人曾以原確定判決所憑證據
，係警方栽贓、誣陷及偽造等同一原因聲請再審，經原審以九十
二年度聲再字第四八○號裁定，認其未提出任何確定判決以證明
原判決所憑證物有被偽造或變造，或敘明其刑事訴訟之不能開始
或續行非因證據不足，因而駁回其再審之聲請。又抗告人前亦曾
以本件所主張之新證據以同一原因聲請再審，經原審以九十五（
原裁定誤繕為九十二）年度聲再字第一九○號裁定，認其再審為
無理由，駁回其聲請在案。茲抗告人再以同一原因聲請本件再審
，惟仍未提出確定判決用以證明原判決所憑證物有被偽造或變造
，或敘明其刑事訴訟之不能開始或續行非因證據不足，且其所主
張之新證據，並曾經原審認為無理由駁回在案，本件聲請再審之
程序即屬違背規定，因依刑事訴訟法第四百三十三條、第四百三
十四條規定，裁定予以駁回。經核於法並無違誤。至本件聲請再
審及抗告意旨另稱，原判決遽以違法扣案之證物及被誣陷之筆錄
認定犯行，亦有調查未盡、採證不當及理由矛盾之違法等語。惟
再審之提起，係用以救濟事實認定錯誤之救濟程序，與非常上訴
旨在糾正法律適用之錯誤者，迥不相侔。此部分乃屬得否提起非
常上訴之問題，非再審及本件抗告程序所得審酌。抗告意旨單憑
己見指摘原裁定不當，為無理由，應予駁回。
據上論結，應依刑事訴訟法第四百十二條，裁定如主文。
中    華    民    國  九十五  年    十    月   十二   日
                      最高法院刑事第四庭
                          審判長法官  池  啟  明
                                法官  郭  毓  洲
                                法官  韓  金  秀
                                法官  黃  梅  月
                                法官  洪  明  輝
      本件正本證明與原本無異
                                      書  記  官
中    華    民    國  九十五  年    十    月   十六   日
                                                      Ｋ


司法院資訊處製作；財團法人民間司法改革基金會備份。
